臺灣新北地方法院刑事裁定
                                    111年度毒聲字第551號
聲  請  人  臺灣新北地方檢察署檢察官
被      告  卓婕儒


                   
上列被告因違反毒品危害防制條例案件（111年度毒偵字第2214
號、第2215號），經檢察官聲請送勒戒處所觀察、勒戒（111年
度聲觀字第443號），本院裁定如下：
    主  文
甲○○施用第一級、第二級毒品，應送勒戒處所觀察、勒戒。
    理  由
一、本件聲請意旨略以：被告甲○○㈠基於施用第一級毒品之犯意
    為於民國110年8月4日23時許，在桃園市中壢區某處，以針
    筒注射方式，施用第一級毒品海洛因1次，嗣於同年月5日1
    時許，在桃園市中壢區大勇三街、大勇四街口為警查獲，扣
    得如附表編號1「扣案物」欄所示之物，復經警採集其尿液
    送驗後，呈嗎啡、可待因陽性反應性反應。㈡基於施用第一
    級、第二級毒品之犯意為於110年9月3日20時許，在新北市○
    ○區○○路0段000巷00弄00號5樓居所內，以針筒注射方式，施
    用第一級毒品海洛因1次，另於同日22時許，在上址居所內
    ，以燃燒玻璃球吸食煙霧方式，施用第二級毒品甲基安非他
    命1次，嗣於同年月4日16時30分許，為警在桃園市○○區○○路
    0000號前查獲，經其同意搜索後，扣得如附表編號2「扣案
    物」欄所示之物，復經警採集其尿液送驗後，呈安非他命、
    甲基安非他命、嗎啡、可待因陽性反應性反應。上揭事實業
    據被告坦承不諱，並有「採尿文件」、「驗尿報告」、「毒
    品成分鑑定書」欄所示文件各1紙附卷可稽，被告犯嫌堪以
    認定，是被告前已曾強制戒治及於緩起訴，嗣經臺灣臺北地
    方檢察署檢察官撤銷緩起處分，足見其素行欠佳，遵守法律
    之意識薄弱，難認其符合進行戒癮治療之要件。爰依毒品危
    害防制條例第20條第3項、第1項及觀察勒戒處分執行條例第
    3條第1項之規定，聲請裁定將被告送勒戒處所觀察、勒戒等
    語。
二、按毒品危害防制條例第20條第1項規定：「犯第10條之罪者
    ，檢察官應聲請法院裁定，或少年法院（地方法院少年法庭
    ）應先裁定，令被告或少年入勒戒處所觀察、勒戒，其期間
    不得逾2月。」另109年1月15日修正公布、同年7月15日施行
    之同條第3項規定：「犯第10條之罪於觀察、勒戒或強制戒
    治執行完畢釋放後，3年後再犯第10條之罪者，適用本條前2
    項之規定。」上開所謂「3年後再犯」，只要本次再犯（不
    論修正施行前、後）距最近1次觀察、勒戒或強制戒治執行
    完畢釋放，已逾3年者，即該當之，不因其間有無犯第10條
    之罪經起訴、判刑或執行而受影響，此經最高法院刑事大法
    庭於109年11月18日以109年度台上大字第3826號裁定闡釋在
    案。
三、經查：
  ㈠被告甲○○就上揭2次施用第一級毒品海洛因、第二級毒品甲基
    安非他命犯行於警詢及偵查中均坦承不諱，且被告分別於附
    表「採尿時間」、「採尿地點」欄所示時間、地點所採尿，
    並親自封瓶捺印後送驗，經以酵素免疫分析法檢驗及氣相層
    析質譜儀法確認檢驗結果，呈附表「檢驗結果」欄所示毒品
    反應，有附表「採尿文件」、「驗尿報告」欄所示文件各1
    份在卷可稽，並有附表所示扣案物可資佐證，可信為真實。
    　　
  ㈡被告前於85至87年間因施用毒品案件，經臺灣士林地方法院
    裁定送觀察、勒戒後，認有繼續施用毒品傾向，復經同法院
    裁定令入戒治處所施以強制戒治，於90年4月27日停止戒治
    出所，所餘戒治期間，付保護管束，於90年11月20日因保護
    管束期滿而執行完畢，由同法院以89年度少調尋字第15號裁
    定不付審理確定等節，有完整矯正簡表、有臺灣士林地方法
    院89年度少調尋字第15號裁定各1份存卷可查，從而，本件
    被告係於前次強制戒治執行完畢釋放後，3年後再犯毒品危
    害防制條例第10條之罪，依前開說明，聲請人聲請裁定令被
    告入勒戒處所觀察、勒戒，核無不合，應予准許。
四、依毒品危害防制條例第20條第3項、第1項，觀察勒戒處分執
    行條例第3條第1項，裁定如主文。
中　　華　　民　　國　　111 　年　　5 　　月　　13　　日
                  刑事第十八庭  法　官  詹蕙嘉
上列正本證明與原本無異。
如不服本裁定，應於裁定送達後五日內敘明抗告理由，向本院提
出抗告狀。
                                書記官　方志淵　　　
中　　華　　民　　國　　111 　年　　5 　　月　　16　　日
附表：
編號 施用日期 扣案物 尿液編號 採尿時間 採尿地點 採尿文件 驗尿報告 檢驗結果 毒品成分鑑定書 1(即聲請書一㈠) 110年8月4日23時許，在桃園市中壢區某處，以針筒注射方式，施用第一級毒品海洛因1次 海洛因1包(驗餘淨重0.2875公克)、針筒1支 110偵-0672 110年8月5日2時20分 桃園市政府警察局保安警察大隊 桃園市政府警察局保安警察大隊真實姓名與尿液、毒品編號對照表（110 毒偵6107卷第59頁） 台灣檢驗科技股份有限公司110年8月27日濫用藥物檢驗報告(110 毒偵6107卷第146頁） 嗎啡、可待因陽性反應 臺北榮民總醫院北榮毒鑑字第C0000000號毒品成分鑑定書(110 毒偵6107卷第147頁） 2(即聲請書一㈡) 於110年9月3日20時許，在新北市○○區○○路0段000巷00弄00號5樓居所內，以針筒注射方式，施用第一級毒品海洛因1次，另於同日22時許，在上址居所內，以燃燒玻璃球吸食煙霧方式，施用第二級毒品甲基安非他命1次， 海洛因2包(驗餘淨重共0.2585公克)、甲基安非他命1包(驗餘淨重0.1488公克)、吸食器1組、針筒1支 K-0000000號 110年9月4日17時20分 桃園市政府警察局八德分局四維派出所 桃園市政府警察局八德分局真實姓名與尿液、毒品編號對照表(110毒偵7001卷第41頁） 台灣檢驗科技股份有限公司110年9月15日濫用藥物檢驗報告(110毒偵7001卷第135頁） 嗎啡、可待因、安非他命及甲基安非他命陽性反應 臺北榮民總醫院北榮毒鑑字第C0000000號毒品成分鑑定書(110 毒偵7001卷第145頁）